【裁判字號】    98,訴,281
【裁判日期】    980430
【裁判案由】    偽造文書等
【裁判全文】
臺灣嘉義地方法院刑事判決               98年度訴字第281號
公  訴  人  臺灣嘉義地方法院檢察署檢察官
被      告  丙○○
                    現於臺灣嘉義監獄鹿草分監
上列被告因偽造文書等案件，經檢察官提起公訴（98年度偵字第
892、1054、1487號），被告於本院行準備程序時就被訴事實為
有罪之陳述，經本院合議庭裁定由受命法官改依簡式審判程序審
理，判決如下：
    主  文
丙○○犯如附表所示之各罪，各處如附表所示之刑。應執行有期
徒刑拾月，如附表從刑欄所示偽造之署押壹枚，沒收。
    犯 罪 事 實
一、丙○○意圖為自己不法之所有，分別基於竊盜及行使偽造文
    書之犯意，先後為下列行為：
（一）於民國97年12月14日下午7時20分許，在嘉義市○區○○
      路與文化路之路口圓環旁（即土地銀行前）甲○○所擺設
      服飾攤位處，徒手竊取甲○○所有之皮包1個（內有照相
      機1台、國民身分證、全民健康保險卡、安信銀行信用卡
      各1 張及現金新臺幣（下同）4200元）。
（二）於97年12月16日下午2時32分許，在嘉義市○區○○路230
      號旁之某服飾攤位處，徒手竊取丁○○所有之皮包1個（
      內有項鍊2條、耳環1對）。
（三）於97年12月17日下午3時許，在嘉義市○區○○路726號「
      新光三越百貨公司」3樓「款款服飾」專櫃區處，徒手竊
      取乙○○所有之NOKIA牌行動電話1具。
（四）丙○○竊得上述之NOKIA行動電話後，於97年12月17日下
      午4時50分許，至嘉義市○○路344之3號「萬事通通訊商
      行」，向店員呂國禛表明欲出售上揭行動電話，且出示丙
      ○○前於97年12月14日所竊得之「蕭淑蓉」國民身分證（
      此部分所涉竊盜部分，另案經本院判決確定），冒用「蕭
      淑蓉」之名義，並於「物品買賣切結書」上偽簽蕭淑蓉之
      姓名署押後，持交不知情之店員呂國禛，以表示「蕭淑蓉
      」立據保證所出售之上揭行動電話不是來路不明或不正當
      手段得來物品之意思，足以生損害於蕭淑蓉。嗣呂國禛誤
      信其為「蕭淑蓉」本人，並支付新臺幣800元購入上揭行
      動電話1支，丙○○得款後離去。
二、案經甲○○訴由嘉義市政府警察局第一分局報告臺灣嘉義地
    方法院檢察署檢察官偵查起訴。
    理  由
一、本件係經被告丙○○於準備程序當庭表示認罪，而經本院裁
    定以簡式審判程序加以審理，則依據刑事訴訟法第273條之2
    、同法第159條第2項之規定，不適用傳聞法則有關限制證據
    能力之相關規定，合先敘明。
二、前揭犯罪事實，迭據被告丙○○於警詢、偵查、及本院審理
    時坦承不諱，核與人甲○○、丁○○、乙○○、蕭淑蓉、呂
    國禛、賴翔承於警詢證述之情節相符，並有搜索扣押筆錄、
    扣押物品目錄表各2份、被害報告單3份、贓物認領保管單2
    份、監視器翻拍照片15張、照片8張、物品買賣切結書1份在
    卷可佐，足徵被告之自白與事實相符，其犯行堪予認定。
三、核被告犯罪事實一（一）、（二）、（三）所為，係犯刑法
    第320條第1項之竊盜罪。另犯罪事實一（四）所為，係犯刑
    法第216條、第210條之行使偽造私文書罪；被告於上述「物
    品買賣切結書」上偽造被害人蕭淑蓉之署押，係偽造私文書
    之階段行為；其偽造私文書後持以行使，其偽造私文書之低
    度行為，應為行使偽造私文書之高度行為所吸收，均不另論
    罪；被告所犯上開3次竊盜及1次行使偽造私文書各罪，犯意
    各別、行為互殊，均應分論併罰。爰審酌被告行為時尚無受
    有期徒刑宣告之前案紀錄，有臺灣高等法院被告前案紀錄表
    1 份在卷可稽，素行尚可，其正值青壯，不思以正途賺取財
    物，竟竊取上開被害人之財物並行使所偽造之私文書，然犯
    罪所得非鉅，犯後復坦承犯行，犯後態度良好，及國中肄業
    之智識程度，入監前在賣衣服、月收入約三、四萬元、已離
    婚、有一名小孩由前夫扶養之生活狀況等一切情狀，分別量
    處如主文所示之刑，並定應執行之刑。扣案之「物品買賣切
    結書」上偽造之蕭淑蓉署押，應依刑法第219條宣告沒收。
據上論斷，應依刑事訴訟法第273條之1第1項、第299條第1項前
段，刑法第216條、第210條、第320條第1項、第219條、第51條
第5款，刑法施行法第1條之1第1項、第2項前段判決如主文。
本案經檢察官楊騏嘉到庭執行職務。
中    華    民    國    98    年    4     月    30    日
                  刑事第一庭    法  官  黃明展
以上正本證明與原本無異。
如不服本判決應於收受判決後10日內向本院提出上訴書狀，並應
敘述具體理由；其未敘述上訴理由者，應於上訴期間屆滿後20日
內向本院補提理由書（均須按他造當事人之人數附繕本）「切勿
逕送上級法院」。告訴人或被害人如對於本判決不服者，應具備
理由請求檢察官上訴，其上訴期間之計算係以檢察官收受判決正
本之日期為準。
中    華    民    國    98    年    4     月    30    日
                                書記官  張菀純
附錄論罪科刑法條：
中華民國刑法第210條
（偽造變造私文書罪）
偽造、變造私文書，足以生損害於公眾或他人者，處 5 年以下有
期徒刑。
中華民國刑法第216條
（行使偽造變造或登載不實之文書罪）
行使第 210 條至第 215 條之文書者，依偽造、變造文書或登載
不實事項或使登載不實事項之規定處斷。
中華民國刑法第320條第1項
（普通竊盜罪、竊佔罪）
意圖為自己或第三人不法之所有，而竊取他人之動產者，為竊盜
罪，處5年以下有期徒刑、拘役或5百元以下罰金。
附表：
┌─────┬────────┬────────┬───────────┐
│事實欄編號│所犯罪名        │主刑            │從刑                  │
├─────┼────────┼────────┼───────────┤
│一（一）  │竊盜罪          │處有期徒刑貳月。│無                    │
├─────┼────────┼────────┼───────────┤
│一（二）  │竊盜罪          │處有期徒刑參月。│無                    │
├─────┼────────┼────────┼───────────┤
│一（三）  │竊盜罪          │處有期徒刑貳月。│無                    │
│          │                │                │                      │
├─────┼────────┼────────┼───────────┤
│          │                │                │ 物品買賣切結書上偽造 │
│一（四）  │行使偽造私文書罪│處有期徒刑伍月。│之「蕭淑蓉」署押壹枚，│
│          │                │                │沒收。                │
└─────┴────────┴────────┴───────────┘


司法院資訊處製作；財團法人民間司法改革基金會備份。
